臺灣桃園地方法院刑事裁定
111年度侵訴字第66號
公  訴  人  臺灣桃園地方檢察署檢察官
被      告  王子銘




選任辯護人  陳德正律師
            蘇千晃律師（法扶律師）
上列被告因妨害性自主罪等案件，經檢察官提起公訴（111年度
偵字第5086號、111年度偵字第16598號），本院裁定如下：
    主  文
甲○○自民國壹佰壹拾壹年拾貳月拾捌日起延長羈押貳月。
    理  由
一、按羈押被告，審判中不得逾3月，但有繼續羈押之必要者，
    得於期間未滿前，經法院依刑事訴訟法第101條或第101條之
    1之規定訊問被告後，以裁定延長之，延長羈押期間，審判
    中每次不得逾2月，刑事訴訟法第108條第1項及第5項分別定
    有明文。所謂延長羈押，亦屬拘禁被告之強制處分，其目的
    在保全證據、確保刑事訴訟程序之進行及刑罰權之執行。是
    刑事被告經法官訊問後，究竟有無刑事訴訟法第101條第1項
    各款或第101條之1第1項各款所規定之情形，及應否依同法
    第108條之規定予以延長羈押，均屬事實問題，法院應按訴
    訟進行之程度、卷證資料及其他一切情事斟酌之。
二、經查：
　㈠本案被告因妨害性自主等案件，前經本院訊問後，認被告涉
    犯刑法第222條第1項第9款之對被害人為照像、錄影犯強制
    性交罪及第315條之1第2款規定之無故竊錄他人非公開之活
    動、身體隱私部位等罪犯罪嫌疑重大，而被告所涉犯之刑法
    第222條第1項第9款之對被害人為照像、錄影犯強制性交罪
    為最輕本刑7年以上有期徒刑之罪，刑責甚重，且被告前於1
    01年間，即曾以拍攝照片為手段，邀約未成年女性擔任模特
    兒，而犯成年人故意對少年犯強制猥褻罪確定，本次經檢察
    官起訴對A女為照像、錄影犯強制性交之行為，與前次經判
    刑確定之犯罪手法雷同，且均係挑選年紀尚小，未滿20歲之
    陌生女性，以拍攝照片、試鏡等為由，而創造與被害人獨處
    之機會，並在拍攝或試鏡過程中遂行犯罪。本案被告更將試
    鏡地點安排於住家，再藉疫情之故，要求A女隻身前往，致A
    女陷於孤立無援之狀態。被告既長期以攝影為業，雖主張所
    開設之攝影工作室已關閉，然縱無攝影工作室，亦可從事攝
    影工作，故有事實足認被告仍有反覆實施相類之刑法第221
    條第1項、第222條第1項各款、第224條、第224條之1規定犯
    行之虞，而有刑事訴訟法第101條之1第1項第2款之羈押原因
    ，非以羈押，顯難進行審判，而於民國111年5月18日裁定自
    同日起羈押3月，再分別於111年8月10日、111年10月13日裁
    定延長羈押2月在案。
　㈡茲因2個月延長羈押期間即將屆滿，經本院於111年12月14日
    訊問被告，並聽取檢察官及辯護人之意見後，認依卷內各證
    據資料，足認被告涉犯刑法第222條第1項第9款之對被害人
    為照像、錄影犯強制性交罪及第315條之1第2款規定之無故
    竊錄他人非公開之活動、身體隱私部位等罪，犯罪嫌疑重大
    ，並經本院就無故以錄影竊錄他人非公開活動、身體隱私部
    位罪，共14罪，各判處有期徒刑5月、無故以錄影竊錄他人
    非公開活動、身體隱私部位罪，共1罪，判處有期徒刑3月、
    對被害人為錄影犯強制性交罪，共1罪，判處有期徒刑8年。
    衡諸被告受重刑之諭知，其逃匿以規避審判程序進行及刑罰
    執行之可能性甚高，良以重罪常伴有逃亡之高度可能，此係
    趨吉避凶、脫免刑責、不甘受罰之基本人性。且被告過去即
    曾以拍攝照片、試鏡等類似手法，創造與被害人獨處之機會
    ，並在拍攝或試鏡過程中遂行妨害性自主等犯行，是亦有事
    實足認有反覆實施之虞，是認被告現尚有刑事訴訟法第101
    條第1項第3款及第101條之1第1項第2款規定之羈押原因及必
    要性仍存在，爰自111年12月18日起，第3次延長羈押2月。
三、綜上所述，被告羈押原因依然存在，且有繼續羈押之必要，
    復查無刑事訴訟法第114條各款所列事由，爰裁定自111年12
    月18日起，延長羈押2月。
四、依刑事訴訟法第108條第1項但書、第5項、第220條，裁定如
    主文。
中　　華　　民　　國　　111 　年　　12　　月　　14　　日
                  刑事第十六庭  審判長法　官  游紅桃
                                      法  官  呂宜臻 
                                      法  官  黃筱晴
以上正本證明與原本無異。
如不服本裁定，應於裁定送達後5 日內向本院提出抗告狀。

       　　　　　　　　　　　　　　　 書記官　陳忠順　　
中　　華　　民　　國　　111 　年　　12　　月　　14　　日